# 这种类型的收入按照总额法确认吗

提问人：kuaijiborden 时间：2021-08-24 21:33:06
前段时间碰到一个公司A，业务模式是互联网平台的代理，和互联网平台签订代理协议，取得代理权之后，一些想做广告发布的公司和A公司签订协议，通过A公司在互联网平台上发布广告，广告公司按照互联网平台统计的点击量等进行付费，先把钱打给A公司，A公司再把钱打款给互联网平台，A公司主要盈利是把互联网平台的比较高的返点拿到后，给一小部分返点给发布广告的公司，赚取差价。这种情况下，A公司按照收到所有的发布广告的公司作为收入，还是按照实际取得的差价做收入。都是虚拟的产品，无法从控制权转移方面来判断，大家是否有更好的办法判断收入按什么金额确定。

回答人：chenyiwei
广告服务的提供者是平台而不是公司A，收入来源是平台的返点；提供广告服务的主要责任人是平台；A不能自主选择供应商，这些都表明A并不控制提供给客户的广告服务。因此A应按净额法确认收入。